pt-PT: Contraste: Alto; Baixo; Normal; Outro
de: Kontrast: Hoch; Niedrig; Normal; Sonstiges
fi: Kontrasti: Korkea; Matala; Normaali; Muu
vi: Độ tương phản: Cao; Trễ; Da thường; Khác
zh-CN: 对比: 高; 低; 普通; 其他
lt-LT: Kontrastas: Didelis; Mažas; Normalus; Kita
sv: Kontrast: Hög; Låg; Normalt; Övrigt
ru: Контрастность: Высокий; Низкий; Нормальный; Другой
ja: コントラスト: 高; 低; 普通; その他
nb: Kontrast: Høy; Lav; Normal; Annet
sk-SK: Kontrast: Vysoký; Nízky; Normálny; Iné
da: Kontrast: Høj; Lav; Normalt; Andet
en: Contrast: High; Low; Normal; Other
bg-BG: Контраст: Висок; Нисък; Нормален; Други
cs: Kontrast: Vysoký; Nízký; Normální; Jiné
es: Contraste: Alto; Bajo; Normal; Otros
hu: Kontraszt: Nagy; Alacsony; Normál; Egyéb
pl: Kontrast: Wysoki; Niski; Normalny; Inne
el: Αντίθεση: Υψηλή; Χαμηλή; Κανονικός; Άλλο
nl: Contrast: Hoog; Laag; Normaal; Andere
th: ตัดกัน: เอวสูง; ต่ำ; ผิวปกติ; อื่นๆ
tr: Kontrast: Yüksek; Düşük; Normal; Diğer
it: Contrasto: Alta; Bassa; Normale; Altro
ko: 콘트라스트: 높음; 낮음; 일반; 기타
ro-RO: Contrast: Ridicat; Redus; Normal; Altele
hr-HR: Kontrast: Visoki; Niski; Normalni; Ostalo
pt-BR: Contraste: Alta; Baixa; Normal; Outro
sl-SI: Kontrast: Visok; Nizek; Normalen; Drugo
fr: Contraste: Haute; Basse; Normale; Autre
zh-TW: 對比: 高; 低; 中性; 其他